【裁判字號】    97,訴,404
【裁判日期】    970530
【裁判案由】    違反毒品危害防制條例
【裁判全文】
臺灣新竹地方法院刑事判決               97年度訴字第404號
公  訴  人  臺灣新竹地方法院檢察署檢察官
被      告  甲○○
上列被告因違反毒品危害防制條例案件，經檢察官提起公訴（97
年度毒偵字第141 號），被告於本院準備程序為有罪之陳述，爰
經合議庭裁定由受命法官獨任行簡式程序審理，並判決如下：
    主    文
甲○○施用第一級毒品，累犯，處有期徒刑拾月。扣案之塑膠分
裝匙壹支，沒收之；又施用第二級毒品，累犯，處有期徒刑捌月
。應執行有期徒刑壹年肆月。扣案之塑膠分裝匙壹支，沒收之。
    事    實
一、
(一)、甲○○(1)前於民國90年間因連續施用第一級毒品案件，經臺
    灣苗栗地方法院（下稱苗栗地院）以91年度訴字第116 號判
    決判處有期徒刑7 月，後經臺灣高等法院臺中分院以91年度
    上訴字第1406號判決駁回上訴而確定；又於91年間因連續施
    用第一級毒品案件，經苗栗地院以92年度訴字第87號判決判
    處有期徒刑9 月確定，入監接續執行於93年6月9日縮短刑期
    假釋交付保護管束出監（刑期屆滿日為93年11月1 日），嗣
    經撤銷假釋，尚有殘刑4 月23日；(2)另於93年間因連續施用
    第一級毒品案件，經苗栗地院以93年度訴字第425 號判決判
    處有期徒刑1 年確定；(3)復於94年間因連續施用第一級毒品
    、施用第二級毒品等案件，經苗栗地院以94 年度訴字第166
    號判決判處有期徒刑1年4月、7月，應執行有期徒刑1年10月
    確定，再經苗栗地院以96年度聲減字第75號裁定減為有期徒
    刑8月、3月又15日，應執行有期徒刑11月確定。入監接續執
    行前揭殘刑4 月23日及上開(2)、(3)案件所處之刑及減得之刑
    ，於96年7月16日減刑執行完畢出監。
(二)、甲○○曾於89年間因施用毒品案件，經苗栗地院以89年度毒
    聲字第1244號裁定送觀察、勒戒後，認無繼續施用毒品之傾
    向，於89年8 月29日執行完畢釋放出所，並經臺灣苗栗地方
    法院檢察署檢察官以89年度毒偵字第1508號為不起訴處分確
    定；復於90年間因連續施用第一級毒品案件，經苗栗地院以
    90年度毒聲字第1477號裁定送觀察、勒戒後，認有繼續施用
    毒品之傾向，經苗栗地院以91年度毒聲字第207 號裁定令入
    戒治處所施以強制戒治（刑責部分則如上開臺灣高等法院臺
    中分院91年度上訴字第1406號判決所示），嗣其強制戒治執
    行屆滿3 月後且成效評定為合格，認無繼續戒治之必要，經
    苗栗地院以91年度毒聲字第574 號裁定停止戒治，所餘戒治
    期間付保護管束，後因甲○○於保護管束期間再犯連續施用
    第一級毒品案件（即上開苗栗地院92年度訴字第87號判決所
    示），經苗栗地院以91年度毒聲字第924 號裁定撤銷停止戒
    治令入戒治處所施以強制戒治，於92年7 月25日強制戒治期
    滿執行完畢，於翌日釋放出所。
(三)、詎甲○○仍不知戒慎其行，於前開強制戒治執行完畢釋放後
    5 年內，復分別基於施用第一級毒品海洛因、第二級毒品安
    非他命之犯意，於97年1 月19日上午10時許，在友人柯志明
    位於新竹縣竹東鎮○○街49號居處3 樓內，以針筒注射方式
    施用第一級毒品海洛因乙次，另於97年1 月18日某時，在友
    人柯志明上址居處3 樓內，以燒烤吸食煙霧方式施用第二級
    毒品安非他命乙次。嗣於97年1月19日下午2時50分許，為警
    在前址查獲，並扣得其所有供施用第一級毒品海洛因而預備
    供分裝持有第一級毒品海洛因所用之塑膠分裝匙乙支，經甲
    ○○同意採集其尿液送驗結果呈嗎啡（海洛因人體代謝物）
    、可待因、安非他命、甲基安非他命陽性反應，始悉上情。
二、案經新竹市警察局第二分局報告臺灣新竹地方法院檢察署檢
    察官偵查起訴。
    理    由
一、本件被告甲○○所犯施用第一級毒品、第二級毒品等罪，均
    非死刑、無期徒刑、最輕本刑為3 年以上有期徒刑之罪，或
    高等法院管轄第一審之案件，被告於本院準備程序進行中，
    就被訴事實為有罪之陳述，經本院合議庭認合於刑事訴訟法
    第273條之1第1 項之規定，裁定進行簡式審判程序，合先敘
    明。
二、訊據被告甲○○對於前揭施用第一級毒品海洛因、第二級毒
    品安非他命之犯罪事實於本院準備程序、簡式審判程序時均
    坦承不諱，而被告於97年1月19日下午4時10分許在新竹市警
    察局第二分局親採封緘之尿液（代號：B-015 ）經送檢驗確
    呈嗎啡、可待因、安非他命、甲基安非他命陽性反應，有新
    竹市警察局辦理煙毒、麻醉藥品案尿液送驗受檢人真實姓名
    代號對照表暨送驗登記簿、臺灣尖端先進生技醫藥股份有限
    公司97年2月1日實驗室檢體編號：AC28442 號濫用藥物檢驗
    報告各乙份附卷為憑（見偵查卷第40至41頁），此外，復有
    新竹市警察局第二分局搜索筆錄、扣押物品目錄表、搜索經
    過及結果陳報書、自願受搜索同意書各乙份、現場暨扣案物
    照片共4 張在卷可稽（見偵查卷第11至16頁、第22至23頁）
    ，及塑膠分裝匙乙支扣案可資佐證（保管字號：97年度保管
    字第226 號，扣押物品清單見偵查卷第29頁）。綜上，足認
    被告自白確與事實相符，堪以採信。本件事證明確，被告施
    用第一級毒品海洛因、第二級毒品安非他命各乙次之犯行均
    洵堪認定。
三、被告曾於89年間因施用毒品案件，經苗栗地院以89年度毒聲
    字第1244號裁定送觀察、勒戒後，認無繼續施用毒品之傾向
    ，於89年8 月29日執行完畢釋放出所，並經臺灣苗栗地方法
    院檢察署檢察官以89年度毒偵字第1508號為不起訴處分確定
    ；復於90年間因連續施用第一級毒品案件，經苗栗地院以90
    年度毒聲字第1477號裁定送觀察、勒戒後，認有繼續施用毒
    品之傾向，經苗栗地院以91年度毒聲字第207 號裁定令入戒
    治處所施以強制戒治（刑責部分則如上開臺灣高等法院臺中
    分院91年度上訴字第1406號判決所示），嗣其強制戒治執行
    屆滿3 月後且成效評定為合格，認無繼續戒治之必要，經苗
    栗地院以91年度毒聲字第574 號裁定停止戒治，所餘戒治期
    間付保護管束，後因甲○○於保護管束期間再犯連續施用第
    一級毒品案件（即上開苗栗地院92年度訴字第87號判決所示
    ），經苗栗地院以91年度毒聲字第924 號裁定撤銷停止戒治
    令入戒治處所施以強制戒治，於92年7 月25日強制戒治期滿
    執行完畢，於翌日釋放出所等情，有臺灣新竹地方法院檢察
    署刑案資料查註紀錄表、全國施用毒品案件紀錄表、受觀察
    勒戒人毒品及前科紀錄簡列表、矯正簡表、全國刑案資料查
    註表、法務部全國檢察官線上查詢刑案人犯在監所最新資料
    報表、臺灣高等法院被告前案紀錄表各乙份存卷可按，是被
    告於強制戒治執行完畢釋放後5 年內再犯施用毒品罪，所為
    應依法論罪科刑。
四、論罪科刑：
(一)、按海洛因、安非他命分別係毒品危害防制條例第2條第2項第
    1款、第2款所管制之第一級毒品、第二級毒品，故核被告甲
    ○○所為，係分別犯上開條例第10條第1 項之施用第一級毒
    品罪及同條例第10條第2 項之施用第二級毒品罪。被告持有
    第一級毒品海洛因及第二級毒品安非他命後分別進而施用，
    其持有毒品之行為，為施用毒品之當然行為，均不另論以持
    有毒品罪。被告所犯上開2 罪，時間不同，犯意各別，行為
    互異，應予分論併罰。
(二)、被告有事實欄一、(一)所示前科，為前揭臺灣新竹地方法院檢
    察署刑案資料查註紀錄表、臺灣高等法院被告前案紀錄表所
    載明，其受有期徒刑之執行完畢，5 年內再故意犯本件有期
    徒刑以上之2罪，均為累犯，均應依刑法第47條第1項之規定
    加重其刑。爰審酌被告素行不佳，前因施用毒品之違反毒品
    危害防制條例案件迭經觀察、勒戒、強制戒治及追訴處罰，
    猶不知警惕、悔改，無視毒品對其個人身心及社會之負面影
    響，仍繼續施用，顯然自制力薄弱，所為係戕害自身身心健
    康，參以其施用次數、犯罪手段、情節及所生危害、犯後坦
    承犯行等一切情狀，分別量處如主文所示之刑，並定其應執
    行之刑，以資懲儆。
(三)、扣案之塑膠分裝匙乙支，為被告所有供施用第一級毒品海洛
    因而預備供分裝持有第一級毒品海洛因所用之物，業據被告
    供述在卷，應依刑法第38條第1項第2款之規定宣告沒收。
據上論斷，應依刑事訴訟法第273條之1第1 項、第299條第1項前
段，毒品危害防制條例第10條第1項、第2項，刑法第11條前段、
第47條第1項、第51條第5款、第38條第1項第2款，判決如主文。
本案經檢察官王唯怡到庭執行職務。
中    華    民    國    97    年    5    月     30    日
                  刑事第三庭  法  官  林惠君
以上正本證明與原本無異。
如不服本判決，應於收受本判決後10日內向本院提出上訴書狀。
上訴書狀應敘述具體理由，未敘述上訴理由者，應於上訴期間屆
滿後20日內補提理由書狀於本院（均須按他造當事人之人數附繕
本，並請勿「逕送上級法院」）。
中    華    民    國    97    年    5    月     30    日
                              書記官  蔣淑君
附錄法條：
毒品危害防制條例第10條
施用第一級毒品者，處6月以上5年以下有期徒刑。
施用第二級毒品者，處3年以下有期徒刑。


司法院資訊處製作；財團法人民間司法改革基金會備份。
